---
title: "Kursübersicht"
subtitle: "Angewandte Datenverarbeitung und Visualisierung"
author: "Daniela Palleschi"
institute: Humboldt-Universität zu Berlin
footer: "Woche 1 - R und RStudio"
lang: de
date: "`r Sys.Date()`"
format:
  html:
    output-file: kursuebersicht_blatt.html
    number-sections: true
    number-depth: 3
    toc: true
    code-overflow: wrap
    code-tools: true
    self-contained: true
  revealjs: 
    output-file: kursuebersicht_folien.html
    theme: [dark]
    width: 1600
    height: 900
    progress: true
    # smaller: true
    scrollable: true
    slide-number: c/t
    code-link: true
    code-overflow: wrap
    code-tools: true
    # logo: logos/hu_logo.png
    # css: logo.css
    incremental: true
    # number-sections: true
    toc: true
    toc-depth: 1
    toc-title: 'Überblick'
    number-sections: true
    number-depth: 1
    navigation-mode: linear
    controls-layout: bottom-right
    fig-cap-location: top
    font-size: 0.6em
    slide-level: 4
    self-contained: true
    # chalkboard: true
    title-slide-attributes: 
      data-background-image: logos/logos.tif
      data-background-size: 15%
      data-background-position: 50% 92%
  pdf:
    output-file: kursuebersicht.pdf
    toc: true
    number-sections: true
    colorlinks: true
    code-overflow: wrap
bibliography: references.bib
csl: apa.csl
---

```{r}
#| echo: false
knitr::opts_chunk$set(eval = T, # evaluate chunks
                      echo = T, # 'print code chunk?'
                      message = F, # 'print messages (e.g., warnings)?'
                      error = F, # stop when error encountered
                      warning = F) # don't print warnings
```

```{r, eval = T, cache = F}
#| echo: false
# Create references.json file based on the citations in this script
# make sure you have 'bibliography: references.json' in the YAML
rbbt::bbt_update_bib("00-kursuebersicht.qmd")
```

# Moodle

Moodle: "Angewandte Datenverarbeitung und Visualisierung"

Schlüssel: SpassMitR

## Moodle {-}

- Unterrichtsmaterialien (z. B. meine Folien/Vortragsnotizen) werden kurz vor Beginn des Unterrichts zur Verfügung stehen
- Die Folien/Vortragsnotizen sind in drei Formate verfügbar:
  + Folien (endend mit `_folien.html`)
  + HTML (endend mit `_blatt.html`)
  + PDF (endend mit `.pdf`)

# Kursübersicht

-   Studienleistungen
    -   3LP
        -   1LP: Hochladen des wöchentlichen Programmierungsskripts (mindestens 8 von den 13 Wochen)
        -   1LP: zwei "in-class" Übungen (je 0,5LP)
        -   1LP: Hausarbeit (fällig am 15. August)

- Sprechstunden: Mittwochs, 15.00-16.00 (nach Vereinbarung)

- am 18. Juli: kein Unterricht!

## Kursziele

-   im Großen und Ganzen werden Sie lernen, wie man mit einem Datensatz arbeitet und ihn beschreibt
-   es wird vorausgesetzt, dass Sie keine Erfahrung mit Programmierung oder Datenanalyse haben

### Was werden Sie lernen?

-   Programmieren
-   Datenimport
-   Daten bereinigen
    -   Daten angemessen zu strukturieren
-   Datenvisualisierung
    -   Wie man verschiedene Arten von Daten darstellt
-   Datenkommunikation
    -   beschreiben

### Was werden Sie *nicht* lernen?

-   Wir werden nicht auf die Inferenzstatistik eingehen (d.h. Hypothesentests)
-   Big Data
-   andere Programmiersprachen wie Python, Julia
    -   aber Sie können sie in RStudio verwenden
    
# Software

- R: eine Programmiersprache, in der wir Code schreiben werden (grundlegende Software)
- RStudio: ein Programm, das uns die Arbeit in R erleichtert (zusätzliche Entwicklungsumgebung)
- LaTeX: ein Schriftsatzsystem, das Dokumente im PDF-Format erzeugt

- warum R?
  -  R und RStudio sind quelloffene und kostenlose Software
  -  sie sind in Wissenschaft und Wirtschaft weit verbreitet

::: {.content-hidden when-format="pdf"}
::: {.column width="30%"}
```{r eval = T, fig.env = "figure", out.width="50%", fig.align = "center"}
#| echo: false

magick::image_read(here::here("media/R_logo.png"))
```
:::

::: {.column width="30%"}
```{r eval = T, fig.env = "figure", out.width="75%", fig.align = "center"}
#| echo: false

magick::image_read(here::here("media/RStudio_logo.png"))
```
:::
:::

::: {.content-visible when-format="revealjs"}
::: {.column width="30%"}
```{r eval = T, fig.env = "figure", out.width="75%", fig.align = "center"}
#| echo: false

magick::image_negate(magick::image_read(here::here("media/LaTeX_logo.png")))
```
:::
:::

::: {.content-hidden when-format="pdf"}
::: {.content-hidden when-format="revealjs"}
::: {.column width="30%"}
```{r eval = T, fig.env = "figure", out.width="75%", fig.align = "center"}
#| echo: false

magick::image_read(here::here("media/LaTeX_logo.png"))
```
:::
:::
:::

::: {.content-visible when-format="pdf"}
```{r eval = T, fig.env = "figure", fig.pos="H", out.width="75%", fig.align = "center"}
#| echo: false

R <- grid::rasterGrob(as.raster(png::readPNG(here::here("media", "R_logo.png"))))

RStudio <- grid::rasterGrob(as.raster(png::readPNG(here::here("media", "RStudio_logo.png"))))

latex <- grid::rasterGrob(as.raster(png::readPNG(here::here("media", "LaTeX_logo2.png"))))

gridExtra::grid.arrange(R, NULL, RStudio, NULL, latex, ncol=5,
                        widths=c(.25,.125,.25,.125,.25))
```
:::

## R installieren

-   wir brauchen die kostenlose und quelloffene Statistiksoftware R, um unsere Daten zu analysieren
-   herunterladen und installieren R: <https://www.r-project.org>

## RStudio installieren

-   wir brauchen RStudio, um einfacher mit R arbeiten zu können
-   RStudio herunterladen und installieren: <https://rstudio.com>
-   es kann hilfreich sein, Englisch als Sprache in RStudio beizubehalten
    -   Wir werden mehr hilfreiche Informationen finden, wenn wir Fehlermeldungen auf Englisch im Internet suchen

-   Wenn Sie Probleme bei der Installation von R oder RStudio haben, sehen Sie sich diese Hilfeseite an (auf Deutsch): <http://methods-berlin.com/wp-content/uploads/Installation.html>

## LaTeX installieren

- wir werden nicht direkt mit LaTeX arbeiten, aber es wird im Hintergrund benötigt
- LaTeX herunterladen und installieren: <https://www.latex-project.org/get/>

# Ressourcen

-   viele Aspekte dieses Kurses sind inspiriert von @nordmann_applied_2022 und @wickham_r_nodate
    -   beide frei online verfügbar (in Englisch)
-   für deutschsprachige Ressourcen besuchen Sie die Website der [Methodengruppe Berlin](http://methods-berlin.com/de/r-lernplattform/)

## Fehlersuche (EN: Troubleshooting)

-   Fehlermeldungen sind in der Programmierung sehr häufig, und zwar auf allen Niveaus.
-   Wie man Lösungen für diese Fehlermeldungen findet, ist eine Kunst für sich
-   Google ist Ihr Freund! Wenn möglich, googeln auf Englisch, um mehr Informationen zu erhalten

# Literaturverzeichnis {.unlisted .unnumbered visibility="uncounted"}

::: {#refs custom-style="Bibliography"}
:::